【裁判字號】    95,簡抗,60
【裁判日期】    951220
【裁判案由】    給付租金等
【裁判全文】
臺灣臺北地方法院民事裁定              95年度簡抗字第60號
抗  告  人  乙○○
            甲○○
上列抗告人因與日立家電 (台灣)股份有限公司間請求給付租金
等事件，抗告人對於民國95年8月16日本院所為之95年度北簡字
第11560號裁定提起抗告，本院裁定如下：
    主  文
抗告駁回。
抗告訴訟費用由抗告人負擔。
    理  由
一、按以一訴主張數項標的者，其價額合併計算之。但所主張之
    數項標的互相競合或應為選擇者，其訴訟標的價額，應依其
    中價額最高者定之。以一訴附帶請求其孳息、損害賠償、違
    約金或費用者，不併算其價額，民事訴訟法第77條之2定有
    明文。所謂以一訴附帶請求其孳息等項，係指以一訴主張一
    項或數項標的，並附帶請求孳息、損害賠償、違約金或費用
    （從請求）而言。必須原告主張主請求，而後附帶為從請求
    ，始有該條項規定之適用。
二、抗告意旨略以：本件已對訴之聲明第（1）項繳納訴訟費用
    ，請依法判決。訴之聲明第（2）（3）（4）（5）項乃提起
    所得稅損失之訴後再提起遲延利息損失、違約金、租金補償
    金之訴，均為附帶主張利息或其他孳息、損害賠償、違約金
    或費用，不併計其價額云云。
三、經查，依本件抗告人於起訴狀所列訴之聲明分別為：「（1
    ）給付94年12月租金119,332元。（2）本件應給付租金自應
    付日按年息9.85%計算之遲延利息。（3）自87.9.1違約拖欠
    租金4年多才於91年10月提存，提存至今41個月迄未恢復房
    屋原狀點交房屋，嚴重違約。（4）恢復房屋原狀，現已將
    原2房1廳1儲拆除為空屋電器修理工廠，應恢復承租前全部
    水泥隔間修復賠償金350,000元，恢復抽油煙機8,000元，恢
    復原門框高度及寬度40,000元，給付94年12月電費265元，
    給付瓦斯恢復管線工程費16,130元，恢復承租前可使用自來
    瓦斯狀況。給付至今尚積欠多年之恢復瓦斯費1,264元及違
    約金98元。.... （5）5年租金補償金計算式：103,084*1.
    05*24＋113,650*1.05*24＋119,332*1.05*12＋574,862＝
    7540,142。」。是本件抗告人訴之聲明第1項為主請求，請
    求給付94年12月之租金，訴之聲明第2項為請求遲延利息，
    訴之聲明第4項為請求回復原狀之修復費用，訴之聲明第5項
    為請求5年租金補償金，抗告人並主張訴之聲明第5項為到期
    後5年無法作一般用途使用出租之補償金。則本件抗告人訴
    之聲明第2項得視為主請求租金給付之附帶請求，依上揭民
    事訴訴法第77條之二之規定，不併計其價額，惟訴之聲明第
    4項、第5項之請求並非依附主請求94年12月之租金給付請求
    而存在，自不適用民事訴訟法第77條之2第2項之規定。從而
    ，原審核定訴之聲明第1項金額為119,332元，訴之聲明第4
    項價額為415,757元（350,000＋8,000＋40,000＋265＋16,
    130＋1, 264＋98＝415,757），訴之聲明第5項價額為7,540
    ,142 元，合計8,075,231元，並無違誤。抗告意旨指摘原裁
    定不當，求為廢棄，自無理由，應予駁回。
四、據上論結，本件抗告為無理由，依民事訴訟法第436條之1第
    3 項、第495條之1第1項、第449條第1項、第95條、第78條
    ，裁定如主文。
中    華    民    國    95    年    12    月    20    日
                  民事第二庭  審判長法  官  鄭純惠
                                    法  官  蔡政哲
                                    法  官  吳淑惠
以上正本係照原本作成。
不得再抗告
中    華    民    國    95    年    12    月    21    日
                                    書記官  蔡凱如


司法院資訊處製作；財團法人民間司法改革基金會備份。
